【裁判字號】    88,訴,1134
【裁判日期】    890113
【裁判案由】    侵權行為損害賠償
【裁判全文】
臺灣彰化地方法院民事判決  八十八年度訴字第一一三四號
    原      告  乙○○
    被      告  甲○○
右當事人間請求侵權行為損害賠償事件，本院判決如左：
    主      文
被告應給付原告新臺幣壹拾伍萬零陸佰陸拾元及自民國八十七年十月二十三日日起至
清償日止，按年息百分之五計算之利息。
原告其餘之訴及該部分假執行之聲請均駁回。
訴訟費用由被告負擔十分之三；餘由原告負擔。
本判決原告勝訴部分，於原告以新台幣伍萬元供擔保後得假執行。
    事      實
甲、原告方面：
一、聲明：求為判決：被告應給付原告新臺幣  (下同)五十萬零六百六十元及自起訴
    狀繕本送達翌日起至清償日止，按年息百分之五計算之利息，並願供擔保請宣告
    假執行。
二、陳述：
（一）被告係彰化電信局職員，明知依道路交通規則第一百十四條第二款規定，飲酒
      後其吐氣所含酒精成份超過每公升０‧二五毫克以上者，不得駕車。竟於民國
      八十七年七月二十七日下午六時十五分許，酒後駕駛ＱＡ－八四五七號自小客
      車，由北往南沿彰化縣花壇鄉○○路行駛，且應注意在分向限制線路段不得駛
      入來車道，而依當時之情況，並無不能注意之情事，竟疏未注意，於途經該路
      四四六號前之路段時，超越雙黃線，逆向駛入來車之車道，適原告駕駛原告之
      父卓隆彥所有ＱＧ－五四三七號自小客車，沿彰員路由花壇鄉往彰化市方向行
      駛至該處，因無法閃避遭被告猛撞，致車頭全毀（此部分另由原告之父卓隆彥
      向鈞院民事庭訴請賠償損害），原告並因而受有頭部外傷、臉部開放性傷口及
      左眼視力成為０‧一，矯正後視力為０‧六。被告亦因犯有過失傷害罪，經台
      灣彰化地方法院檢察署檢察官以八十七年度偵字第七二０九、七四八二號起訴
      書提起公訴。
（二）按因故意或過失，不法侵害他人之權利者，負損害賠償責任。又不法侵害他人
      之身體者，被害人雖非財產上之損害，亦得請求賠償相當之金額。民法第一百
      八十四條第一項、第一百九十五條第一項定有明文。本件原告因前開車禍，支
      出醫藥費六百六十元，此部分自得請求被告賠償，另原告除受上述傷害外，視
      力亦遭損傷，目前眼睛容易疲勞，精神痛苦萬分，為此並請求被告賠償精神慰
      撫金五十萬元。
三、證據：提出驗傷診斷書、診斷證明書、檢察官起訴書、秀傳紀念醫院醫療費用收
    據影本及大葉大學薪津明細單。
乙、被告方面：
一、聲明：求為判決駁回原告之訴。
二、陳述：本件車禍之發生，兩造均有過失，僅被告過失較大，原告請求金額過高。
丙、本院依職權調閱八十七年度交易字第一三０號被告過失傷害案卷。
    理      由
一、本件原告主張被告於八十七年七月二十七日下午六時十五分許，酒後駕駛ＱＡ－
    八四五七號自小客車，由北往南沿彰化縣花壇鄉○○路行駛，途經該路四四六號
    前之路段時，應注意在分向限制線路段不得駛入來車道，而依當時之情況，並無
    不能注意之情事，竟疏未注意，逆向駛入來車道，致撞及駕駛ＱＧ－五四三七號
    自小客車，沿彰員路由花壇鄉往彰化市方向行駛之原告，使原告因而受有頭部外
    傷、臉部開放性傷口及左眼外傷之傷害等情，業據提出驗傷診斷書、診斷證明書
    、檢察官起訴書影本為證，且本件車禍經鑑定結果，亦認被告酒後駕駛自小客車
    提前左轉逆向行駛，為肇事原因，原告駕駛自小客車直行，並無肇事因素，有台
    灣省彰化縣區車輛行車事故鑑定委員會鑑定意見書、台灣省車輛行車事故覆議鑑
    定委員會八十八年十月十六日府覆議字第八八０四九一號函附本院八十七年度交
    易字第一三０號過失傷害案卷可稽。再被告因本件車禍犯有過失傷害罪，並經本
    院八十七年度交易字第一三０號判決有期徒刑四月，其辯稱車禍之發生，兩造均
    有過失云云，另未提出其他證據佐憑，尚難採信，自堪認原告之主張為真實。
二、按因故意或過失，不法侵害他人之權利者，負損害賠償責任。又不法侵害他人之
    身體者，被害人雖非財產上之損害，亦得請求賠償相當之金額，民法第一百八十
    四條第一項、第一百九十五條第一項定有明文。本件被告對上開車禍之發生既應
    負過失責任，而原告亦因上開車禍受有身體上之傷害，則原告訴請被告賠償損害
    ，自屬有據，玆將原告各項請求分述如下：
（一）醫藥費部分：本件原告因上開車禍身體受傷，共支出醫藥費用六百六十元（全
      民健保自負額部分），已有原告提出被告不爭執真正之秀傳紀念醫院醫療費用
      收據影本足憑，此部分係醫療上所必要，原告自得請求被告賠償。
（二）精神慰撫金部分：本件原告因上開車禍，致頭部外傷、臉部開放性傷口及左眼
      外傷，其左眼並因眼角膜擦傷，目前視力為０‧一，矯正後為０‧六，亦有原
      告提出被告不爭執真正之診斷證明書、驗傷診斷書影本可證，原告精神上受有
      痛苦，自得請求被告賠償相當金額之精神慰撫金。惟本院斟酌兩造之身分、地
      位、年齡（原告現年二十八歲，任職大葉大學，被告現年四十四歲，為電信局
      員工）及原告受傷情形、被告過失程度等，認原告請求五十萬元之精神慰撫金
      ，顯屬過高，應予核減為十五萬元
三、綜上所述，本件原告本於侵權行為之法律關係，請求被告給付醫藥費用及精神慰
    撫金共十五萬零六百六十元，及自起訴狀繕本送達翌日即八十八年十月二十三日
    起至清償日止，按年息百分之五計算之法定遲延利息，洵屬正當，應予准許。逾
    此部分之請求，尚有未合，應予駁回。
四、原告陳明願供擔保，請宣告假執行，就其勝訴部分，尚無不合，爰酌相當之擔保
    金額予以宣告，至於敗訴部分，其假執行之聲請已失所附麗，應併予駁回。
五、結論：本件原告之訴，為一部有理由，一部無理由，並依民事訴訟法第七十九條
    但書、第三百九十條第二項，判決如主文。
中      華      民      國    八十九    年      一      月      十三    日
                                        民事第一庭
~B法      官  鍾堯航
右為正本係照原本作成。
如不服本判決，應於判決送達後二十日內向本院提出上訴狀。
~B法院書記官  梁永蒼
中      華      民      國    八十九    年      一      月      十三    日


司法院資訊處製作；財團法人民間司法改革基金會備份。
